【裁判字號】    98,交抗,795
【裁判日期】    980831
【裁判案由】    聲明異議
【裁判全文】
臺灣高等法院臺中分院交通事件裁定     98年度交抗字第795號
抗  告  人
即受處分人  甲○○
                      樓
上列抗告人因違反道路交通管理處罰條例之聲明異議案件，不服
臺灣臺中地方法院中華民國98年7月6日所為裁定（98年度交聲字
第2167號）提起抗告，本院裁定如下:
    主  文
抗告駁回。
    理  由
一、原審裁定意旨略以：
    本件聲明異議係異議人即受處分人甲○○不服交通部公路總
    局臺中區監理所臺中市監理站民國98年 6月17日所為中監中
    字第0981000427號函而提起者，而觀諸卷附該書函內容，無
    非係該臺中市監理站就異議人於98年 6月15日遞送異議狀所
    為之函覆及說明，該函文顯不具有裁決書之性質，是異議人
    就該函文逕向本院聲明異議，顯非適法，是本件聲明異議不
    合法律上之程式，且無從命補正，自應予駁回。
二、本件抗告意旨略以：
    抗告人即異議人已遵臺灣臺中地方法院檢察署檢察官所為緩
    起訴之指示向之公益團體即財團法人犯罪被害人保護協會臺
    中分會支付新臺幣（下同）5 萬元在案，然依據交通部公路
    總局臺中區監理所臺中市監理站98年6月9日中監中字第0980
    004699號函促請抗告人繳納罰額4萬5千元等情，實有違一事
    不二罰之規定意旨等語。
三、經查：依道路交通管理處罰條例第87條第 1項規定，受處分
    人得於接到『裁決書』之翌日起20日內，向管轄法院聲明異
    議，此20日乃法定不變期間，如遲誤該期間，法院自應以聲
    明異議不合法律上程式，且無從補正，裁定駁回。本件抗告
    人於95年7月12日1時1分許，騎乘車牌號碼FA3-402號重型機
    車，在臺中市○區○○路四段41號前，因酒後駕車，經測定
    呼氣酒精濃度值為0.67MG/L之違規等節（下稱系爭交通違規
    事件）業由交通部公路總局臺中區監理所臺中市監理站（下
    稱原處分機關）於97年10月3日以裁監稽違字第裁61-GC0000
    000號裁決書裁決在案，抗告人遲至98年3月31日始向原處分
    機關聲明異議，並經臺灣臺中地方法院於同年4月30 日以98
    年度交聲字第1187號裁定異議駁回，抗告人未於法定期間提
    起抗告而告確定等情，有卷附聲明異議狀上之公路總局臺中
    區監理所臺中市監理站收文戳章、臺灣臺中地方法院交通事
    件裁定書、臺灣高等法院被告前案記錄表在卷可稽。至原處
    分機關分別於98年6月9日、同年月17日以中監中字第098000
    4699號、第0981000427號書函係說明暨覆答上開臺灣臺中地
    方法院裁定異議駁回後，抗告人違犯系爭交通違規事件後續
    之行政程序處置，該書函核與前述法定異議之方式及異議事
    由之記載並非相同，亦與裁決書上附記之救濟指示：「受處
    分人不服處罰者，得於接到裁決書之翌日起20日內，以司法
    狀紙提出聲明異議，載明裁決日期、字號及理由，交由本（
    臺中市監理站）轉送管轄地方法院」不符，自難認抗告人已
    合法聲明異議。原審以抗告人聲明異議逾期、不合法律上程
    式，而裁定駁回，於法尚無不合，抗告意旨空言：其已遵臺
    灣臺中地方法院檢察署檢察官所為緩起訴之指示向之公益團
    體支付金錢，而原處分機關卻再函請抗告人繳納罰鍰，實有
    違一事不二罰云云，提起本件抗告，為無理由，應予駁回。
四、據上論斷，應依道路交通案件處理辦法第26條、刑事訴訟法
    第412條，裁定如主文。
中    華    民    國    98    年     8    月    31    日
              交通法庭  審判長法  官  陳  紀  綱
                              法  官  姚  勳  昌
                              法  官  張  智  雄
以上正本證明與原本無異。
不得再抗告。
                              書記官  詹  雅  婷
中    華    民    國    98    年    9     月    3     日


司法院資訊處製作；財團法人民間司法改革基金會備份。
